【裁判字號】    90,訴,74
【裁判日期】    900629
【裁判案由】    違反毒品危害防制條例
【裁判全文】
臺灣雲林地方法院刑事判決
    公  訴  人  臺灣雲林地方法院檢察署檢察官
    被      告  甲○
右列被告因違反毒品危害防制條例案件，經檢察官提起公訴（八十九年度毒偵字第一
七二八號），及移送併辦（九十年度毒偵字第一六六、四一八、六八五號）本院判決
如左：
    主  文
甲○連續施用第壹級毒品，處有期徒刑壹年；扣案之注射針筒拾壹支，均沒收。又連
續施用第貳級毒品，處有期徒刑柒月。應執行有期徒刑壹年伍月；扣案之注射針筒拾
壹支，均沒收。
    事  實
一、甲○曾於民國八十六年九月十一日，因違反肅清煙毒條例罪及竊盜罪，經本院分
    別判處有期徒刑三年二月及七月，定應執行刑為三年七月確定，並於八十九年六
    月三十日經本院裁定假釋付保護管束，刑期至九十年十月九日期滿。復於八十七
    年間，因施用第一、二級毒品案件，經送觀察、勒戒後，認有繼續施用毒品之傾
    向，再送強制戒治執行，嗣因執行強制戒治已滿三月，認無繼續戒治之必要，經
    裁定停止戒治，所餘戒治期間交付保護管束期滿，由本院於八十八年八月十日，
    以八十七年度訴字第一八三號判決免刑確定。詎甲○仍不知悔改，於上開免刑判
    決後之五年內，復基於施用第一級毒品及第二級毒品之概括犯意，自八十九年八
    月初某日起至九十年三月十四日止，連續在雲林縣口湖鄉○○村○○路二巷七號
    其住處附近之空屋、口湖鄉○○路十八號友人許家禎住處及東勢鄉○○村○○○
    路九號友人王俊煌住處等處所，以將第一級毒品海洛因摻入水中，再以針筒注射
    之方式，連續施用第一級毒品海洛因約每天一至三次，及以將第二級毒品安非他
    命置於玻璃球內，予以燒烤使產生煙霧之方式，連續施用第二級毒品安非他命約
    一、二個月一次。嗣先於八十九年八月十日晚上九時許，在雲林縣口湖鄉○○路
    十八號許家禎住處為警查獲；又於八十九年十一月二十八日下午一時許，在經警
    持搜索票在其上開住處查獲；再於九十年三月十四日下午四時三十分許，在雲林
    縣東勢鄉○○村○○○路三一號前為警查獲，並扣得注射針筒十一支。且經依本
    院以九十年度毒聲字第五三號裁定令入戒治處所施以強制戒治一年。
二、案經雲林縣警察局、嘉義縣警察局朴子分局、雲林縣警察局臺西分局及臺灣雲林
    戒治所分別報請臺灣雲林地方法院檢察署檢察官偵查起訴及移送併辦。
    理  由
一、訊據被告甲○，對於右揭時、地連續施用第一級毒品海洛因及第二級毒品安非他
    命之事實已坦白承認，復有注射針筒十一支扣案可資佐證；且被告於八十九年八
    月十日、九十年三月十四日分別為警查獲時，及九十年三月十五日入臺灣雲林戒
    治所執行強制戒治時，所採之尿液經送初驗或複驗結果，均呈嗎啡及甲基安非他
    命陽性反應（按施用第一級毒品海洛因者，其以嗎啡代謝排出於尿液中），於八
    十九年十一月二十八日為警查獲時所採尿液，經送檢驗亦呈嗎啡陽性反應，有雲
    林縣警察局刑警隊及臺西分局查獲毒品案件嫌犯尿液送檢真實姓名對照表各一紙
    、雲林縣衛生局煙毒尿液檢驗成績書二紙及法務部調查局九十年一月四日（八九
    ）陸（一）字第八九一○○五六二號檢驗通知書、長榮管理學院陽性報告、代號
    與真實姓名對照表、嘉義縣衛生局煙毒尿液檢驗單各一紙附卷可參，足徵被告之
    自白與事實相符而可採信；又被告前於八十七年間，因施用第一、二級毒品案件
    ，經送觀察、勒戒後，認有繼續施用毒品之傾向，再送強制戒治執行，嗣因執行
    強制戒治已滿三月，認無繼續戒治之必要，經裁定停止戒治，所餘戒治期間交付
    保護管束期滿，由本院於八十八年八月十日，以八十七年度訴字第一八三號判決
    免刑確定，亦有該判決書在卷足憑。被告於保護管束期滿，經法院為免刑判決後
    ，五年內再犯施用第一級毒品及第二級毒品之事證明確，其犯行洵堪認定。
二、查海洛因、安非他命分別係毒品危害防制條例第二條第二項第一款、第二款所規
    定之第一級毒品及第二級毒品，不得非法持有、施用。核被告所為，係犯毒品危
    害防制條例第十條第一項之施用第一級毒品罪及同條第二項之施用第二級毒品罪
    。其持有毒品進而施用，則其持有之低度行為為施用之高度行為所吸收，均不另
    論罪。被告所犯上開二罪間，犯意各別，行為互殊，犯罪構成要件不同，應分論
    併罰。再被告先後多次施用第一級毒品及第二級毒品行為，各該時間緊接，犯罪
    構成要件相同，顯係基於概括犯意反覆為之，應分別依連續犯之規定，論以一罪
    ，並依法加重其刑。爰審酌被告曾有公共危險、妨害自由、違反麻醉藥品管理條
    例及肅清煙毒管理條例、竊盜等前科，素行不良，且之前曾經觀察、勒戒及強制
    戒治後，並付保護管束期滿，經判決免刑在案，仍不知悔改，猶施用第一級及第
    二級毒品不輟，足見其意志簿弱，難以戒斷吸毒惡習，及其施用毒品之期間、犯
    罪之動機、目的、手段、所生之危害，暨其犯罪後坦承犯行，態度尚良好等一切
    情狀，分別量處如主文所示之刑，並定其應執行刑，以示懲儆。
三、扣案之夾鏈袋二個、斜削吸管一支及注射針筒十一支，經送檢驗結果均無毒品反
    應，有法務部調查局九十年六月四日（９０）陸（一）字第９００３２５６２號
    檢驗通知書，其中注射針筒十一支係被告所有，預供其施用第一級毒品海洛因之
    用，業據其供明在卷，應依刑法第三十八條第一項第二款規定宣告沒收；至夾鏈
    袋二個及斜削吸管一支，被告均否認為其所有，且非違禁物，核與沒收之要件不
    符，爰不另為沒收之諭知。
四、本件係就被告自八十九年八月初某日，至九十年三月十四日止，連續施用第一級
    毒品海洛因及第二級毒品安非他命之犯行予以論罪科刑，其中八十九年八月十日
    前四日內某時施用第一級毒品海洛因及第二級毒品安非他命一次之犯行，起訴書
    已有載明；其餘部分則係經檢察官移送併案審理或被告於本院審理時自白在卷，
    此部分與公訴人起訴之部分，具有連續犯之裁判上一罪關係，已如前述，本院自
    得併予審究，附此敘明。
據上論斷，應依刑事訴訟法第二百九十九條第一項前段，毒品危害防制條例第十條第
一項、第二項，刑法第十一條前段、第五十六條、第五十一條第五款、第三十八條第
一項第二款，判決如主文。
本案經檢察官林豐正到庭執行職務。
中      華      民      國      九十      年      六      月    廿九    日
                                     台灣雲林地方法院刑事第一庭
                                             法  官  廖  國  勝
右正本證明與原本無異。
如不服本判決，應於判決送達後十日內向本院提出上訴狀( 應附繕本 )。
                                             書記官  顏  錦  清
中      華      民      國      九十      年      六      月    廿九    日
附錄本案論罪科刑法條全文：
毒品危害防制條例第十條：
施用第一級毒品者，處六月以上五年以下有期徒刑。
施用第二級毒品者，處三年以下有期徒刑。


司法院資訊處製作；財團法人民間司法改革基金會備份。
